Inventaris van het archief van de Commissie van Militaire en Civiele Deskundigen tot onderzoek van de Nederlandse Defensie (Commissie Van Rijckevorsel), 1971-1972
Nationaal Archief, Den Haag
Ministerie van Defensie: Commissie van Militaire en Civiele Deskundigen tot onderzoek van de Nederlandse Defensie (Commissie Van Rijckevorsel)
Defensie / Cie. Rijckevorsel
1971-1972
D81
1.20 meter; 31 inventarisnummers.
Normale geschreven, getypte en gedrukte documenten, geen bijzondere handschriften.
Nationaal Archief, Den Haag
Commissie van militaire en civiele deskundigen tot onderzoek van de Nederlandse defensie (zgn. Commissie Van Rijckevorsel), 1971-1972
Het archief van de Commissie van militaire en civiele deskundigen tot onderzoek van de Nederlandse defensie (1971-1972) bevat de ingekomen en uitgaande stukken, de agenda's en besluitenlijsten van de 29 commissievergaderingen en de correspondentie met externe adviesbureaus. Verder zijn er archiefstukken aanwezig betreffende de rol van het Nederlandse leger in NAVO-verband, de internationale politiek-strategische situatie, de inzetbaarheid en de taken van de Nederlandse legermacht, alsmede stukken inzake de financiering van de defensieuitgaven. Daarnaast zijn aanwezig de verslagen van de briefings die de verschillende krijgsmachtonderdelen voor de commissie hebben gehouden. Hetzelfde geldt voor de hoorzittingsverslagen van de commissie, inclusief reacties. Een Berenschot-rapport over een groter aandeel vrijwilligers in het leger bevindt zich eveneens in het archief, evenals een rapport over de samenwerking tussen de krijgsmachtonderdelen. Uiteindelijk leidde het werk van de commissie tot een eindrapport waarvan de concepten in het archief zijn opgenomen.
Archiefvorming
Geschiedenis van de archiefvormer
De Commissie van militaire en civiele deskundigen tot onderzoek van de Nederlandse defensie, die naar haar voorzitter ook wel bekend stond als de Commissie Van Rijckevorsel, werd op 31 augustus 1971 ingesteld.
Staatscourant 1971, nummer 180.
De commissie had tot taak de minister-president en de minister van Defensie, na kritisch onderzoek, te adviseren over de taak van de Nederlandse defensie in de NAVO en de voor de vervulling daarvan vereiste middelen en methoden.
Het eindrapport van de commissie verscheen in 1972. Daarna werd de commissie opgeheven.
Geschiedenis van het archiefbeheer
Het archief is na de opheffing van het Semi-Statisch Archief van het Ministerie van Defensie in 1993 overgedragen aan het Centraal Archievendepot.
De verwerving van het archief
Overbrenging van een overheidsarchief
Inhoud en structuur van het archief
01.01.02; 2.13
Selectie en vernietiging
Bij de bewerking van dit archief in 2007 zijn er behoudens enige dubbelen geen archiefbescheiden uit het archief verwijderd. Dit is conform de vastgestelde selectielijst militaire operatiën voor wat betreft de zorgdrager minister van Defensie.
De omvang van het archief is 1,4 strekkende meter.
Aanwijzingen voor de gebruiker
Openbaarheidsbeperkingen
Volledig openbaar.
Materiële beperkingen
Aanvraaginstructie
Openbare archiefstukken kunnen online worden aangevraagd en gereserveerd. U kunt dit ook via de terminals in de studiezaal van het Nationaal Archief doen. Om te kunnen reserveren dient u de volgende stappen te volgen:
U maakt een profiel aan op www.gahetna.nl, en logt vervolgens in
Via de archiefinventaris (alleen de beschrijvingen met rode nummers) selecteert u het gewenste archiefstuk door op de knop 'Reserveren' te klikken
In het volgende scherm geeft u aan op welke dag u het archiefstuk wilt inzien
Indien u zich bevindt in de studiezaal en een tafelnummer heeft ontvangen kunt u dit nummer vermelden. Als u geen tafelnummer heeft kunt u tafelnummer 777 laten staan
Vervolgens bevestigt u uw reservering door deze te versturen.
Verwant materiaal
Beschikbaarheid van kopieën
Beschrijving van de series en archiefbestanddelen
- Ingekomen en minuten van uitgaande stukken., 1971-1972; 1-2; 2 omslagen
  - 1971 sept. - nov., 1
  - 1971 dec. - 1972, 2
- Correspondentie met externe adviesbureaus., 1971-1972; 3; 1 omslag
- Agenda's en besluitenlijsten van voltallige vergaderingen., 1971-1972; 4-5; 2 omslagen
  - 1e - 14e vergadering, 4
  - 15e - 29e vergadering, 5
- Stukken betreffende de werkwijze van de commissie, de opzet en inhoud van het eindrapport, alsmede concepten van delen van het eindrapport., 1971-1972; 6; 1 omslag
- Stukken betreffende correspondentie met de Adviesraad voor de militaire productie, de staatssecretaris van Defensie, het bestuur van de vereniging De Nederlandse Loods en het secretariaat inzake een bericht van het NIPO., 1971-1972; 7; 1 omslag
- Stukken betreffende rol van de NAVO en de Nederlandse bijdrage aan de militaire inspanningen van de NAVO., 1970-1972; 8; 1 omslag
- Stukken betreffende het onderzoek naar de internationaal-politieke en strategische situatie., 1971-1972; 9; 1 omslag
- Stukken betreffende de inzetbaarheid, taken en taakuitvoering van het Ministerie van Defensie en de legeronderdelen., 1971-1972; 10; 1 omslag
- Nota inzake de ontwikkelingen in de opleidingssector van de Koninklijke Landmacht., c. 1971; 11; 1 stuk
- Stukken betreffende de financiering van de defensie uitgaven., 1971-1972; 12-13; 1 pak
  - 1971, 12
  - 1972, 13
- Stukken betreffende briefings voor de commissie en verslagen van discussies naar aanleiding van deze briefings., 1971-1972; 14-21; 7 stukken en 1 omslag
  - Bevelhebber der Luchtstrijdkrachten. 1971, 14
  - Koninklijke Marine. 1971, 15
  - Chef Generale Staf. 1971, 16
  - Voorzitter van het Comité Verenigde Chefs van Staven. 1971, 17
  - Secretaris-generaal. 1971, 18
  - Materieelraad. 1971, 19
  - Commandant 1e Legerkorps. c. 1971, 20
  - Verslagen van en discussies naar aanleiding van briefings gegevens door verschillende functionarissen. 1971-1972, 21; 1 omslag
- Stukken betreffende hoorzittingen van de commissie en de reacties daarop., 1971-1972; 22; 1 pak
- Stukken betreffende de taakuitvoering van de werkgroep functioneren krijgsmacht., 1972; 23; 1 omslag
- Dienstvervulling naar keuze - een weg tot vergroting van het vrijwilligersaandeel bij de Nederlandse krijgsmacht -, opgesteld door raadgevend bureau ir. B.W. Berenschot. Hengelo. Concept en eindversie., 1972; 24; 1 omslag
- Brief van de secretaris van de Legerraad betreffende de aanbieding van een exemplaar van de rapportering stand van zaken inzake de herstructurering van de Koninklijke Landmacht, met bijlage., 1971; 25; 1 stuk
- Interim-rapport betreffende de herstructurering van de Koninklijke Landmacht, uitgebracht aan de Legerraad., 1971; 26; 1 stuk
- Rapport inzake de samenwerking tussen de krijgsmachtdelen, opgesteld door Bakkenist, Spits en Co., 1972; 27-30; 1 stuk
  - Eindrapport., 27
  - Deelrapporten materieel, personeel en opleidingen., 28
  - Deelrapporten militair geneeskundige dienst, statische verbindingen, automatisering, kantinedienst, inlichtingen en veiligheidsdienst., 29
  - Deelrapporten logistiek, personeelsfunctie en opleidingen., 30
- Concepten van het eindrapport van de commissie., 1972; 31; 1 pak